# 急问陈老师，关于丧失控制权，母公司过渡期损益处理的问题

提问人：151330243 时间：2019-01-30 10:47:34
陈老师您好：
想咨询下您，母公司 2018 年处置四家 100% 控股的子公司，股权转让基准日是2017 年 12 月 31 日，转让协议签订日期是 8 月底，采取现金交易方式，对于丧失控制权过渡期期损益，不管协议怎么规定过渡期损益的归属问题，按照准则规定，都应并入原控制方。
那现在的问题是，受让方和母公司处于集团同一控制下，对于受让方，同一控制，视同一开始就控制，应并入全年数据，母公司因为过渡期的问题，故应并入 1-8月数据，同时相应调整投资收益，等到集团合并层面，抵消母公司并入的 1-8月数据。
这样造成实际合并工作繁琐，请问陈老师我们可否有理论依据支持母公司无需并入 1-8月数据呢？

回答人：chenyiwei
集团合并层面，如果转让方和受让方是兄弟公司，则在双方共同的母公司的合并报表层面确实需要进行一定的技术处理，以消除你所说的重复问题。但母公司自身合并报表层面 “无需并入 1-8月数据” 的处理并无准则依据支持。

提问人：151330243 时间：2019-01-31 18:31:46
首先谢谢陈老师的回复，那我们现在只能把 1-8 月的损益和现金流并入，并且附注也需要披露这几家公司的损益是吧？没有其他更简单的处理方式了是吗？

回答人：chenyiwei
是的。关于如何消除重复，你可以问一下周围有相应经验的项目人员。